臺灣臺中地方法院刑事判決            100年度簡上字第232號
上  訴  人  林炳煌
即  被  告
上列上訴人即被告因毒品危害防制條例案件，不服本院豐原簡易
庭100年度豐簡字第237號中華民國100年4月25日第1審簡易判決
（聲請簡易判決處刑案號：100年度毒偵字第855號）提起上訴，
本院管轄之第2審合議庭判決如下：
    主    文
上訴駁回。
    犯罪事實及理由
壹、證據能力部分：
    被告以外之人於審判外之陳述，雖不符前4條之規定，而經
    當事人於審判程序同意作為證據，法院審酌該言詞陳述或書
    面陳述作成時之情況，認為適當者，亦得為證據；當事人、
    代理人或辯護人於法院調查證據時，知有第159條第1 項不
    得為證據之情形，而未於言詞辯論終結前聲明異議者，視為
    有前項之同意，刑事訴訟法第159條之5定有明文。本案下列
    引為證據之證人陳述及書證，上訴人即被告林炳煌(下稱被
    告) 及檢察官於本院審理中均不爭執其證據能力，且以之作
    為證據並無不當，依上揭法條之規定，自均有證據能力。
貳、實體部分：
一、本案經本院合議庭審理結果，認第1審簡易判決認事用法及
    量刑均無不當，應予維持，除證據部分補充被告於本院行準
    備程序及審理中之自白外，並引用第1審判決書記載之犯罪
    事實、證據及理由（如附件）。
二、被告上訴意旨略以：被告於民國92年出獄後態度良好，有悛
    悔之意，不再有從事違法之情事。此次所犯皆因餐館生意虧
    損負債近數百萬元，又家中有老母及妻兒要照顧，一時無法
    面對沈重巨大壓力，導致心智頹喪，才又碰觸了毒品，3日
    後才自行省悟離開。被告內心確有悛悔之意，又態度良好，
    皆因家庭經濟及生意上的失敗，才致使又碰毒品，被告非長
    期使用之毒癮，懇請能再酌減其刑或以社會服務代替執行云
    云。
三、按刑罰之量定，屬法院自由裁量之職權行使，應審酌刑法第
    57條所列各款事由及一切情狀，為酌量輕重之標準，並非漫
    無限制；量刑輕重係屬事實審法院得依職權自由裁量之事項
    ，苟已斟酌刑法第57條各款所列情狀而未逾越法定刑度，不
    得遽指為違法；且在同一犯罪事實與情節，如別無其他加重
    或減輕之原因，下級審量定之刑，亦無過重或失輕之不當情
    形，則上級審法院對下級審法院之職權行使，原則上應予尊
    重（最高法院72年臺上字第6696號、75年臺上字第7033 號
    判例及85年度臺上字第2446號判決意旨參照）。本件原審判
    決就認定被告犯有毒危害防制條例第10條第2項之施用第二
    級毒品犯行所憑之證據，已經詳予審酌，經核並無違背證據
    法則及論理法則情事。次按毒品危害防制條例第10條第2項
    之施用第二級毒品罪之法定刑為3年以下有期徒刑，本件被
    告前於87年及89年間均因施用毒品案件，分別經依法院裁定
    送觀察勒戒後，均經檢察官為不起訴處分確定，嗣於89年間
    復因施用第二級毒品案件，經依法院裁定送入戒治處所施以
    強制戒治，嗣再經法院裁定停止戒治所餘期間付保護管束確
    定，於91年2月27日釋放，刑罰部分則經本院以92年度緝字
    第185號判處有期徒刑4月確定，於92年6月13日執行完畢等
    情，有臺灣高等法院被告前案紀錄表1份在卷可稽。則原審
    適用刑事訴訟法第449條第1項前段、第454條第2項，毒品危
    害防制條例第10條第2項、第23條第2項，刑法第11條前段，
    刑法施行法第1條之1規定，予以論罪並判處有期徒刑6月，
    暨諭知如易科罰金以新臺幣1千元折算1日，核其認事用法並
    無違誤，量刑亦屬妥適。被告以上開情詞為由提起上訴，核
    為無理由，應予駁回。至刑法第41條第2項有關得易科罰金
    而未聲請易科罰金者，得以提供社會勞動6小時折算1日，易
    服社會勞動部分，係屬判決確定後如何執行之問題，附此敘
    明。
據上論斷，應依刑事訴訟法第455條之1第1項、第3項、第373條
、第368條，判決如主文。
中    華    民    國   100    年    8     月    10    日
                  刑事第十一庭  審判長法  官  林慧英
                                      法  官  廖純卿
                                      法  官  江奇峰
以上正本證明與原本無異
不得上訴。
                                      書記官  林素珍
中    華    民    國   100    年    8     月    10    日
附錄本案論罪科刑法條全文：
毒品危害防制條例第10條第2項：
施用第二級毒品者，處3年以下有期徒刑。